臺灣高等法院民事裁定
109年度抗字第101號
抗  告  人  張杰    
上列抗告人因與相對人喜上屋有限公司間聲明異議事件，對中華
民國108年12月5日臺灣臺北地方法院108年度執事聲字第223號裁
定提起抗告，本院裁定如下：
    主  文
抗告駁回。
抗告程序費用由抗告人負擔。
    理  由
一、按民事強制執行，其執行標的金額或價額未滿新臺幣（下同
    ）5,000 元者，免徵執行費；5,000 元以上者，每百元收7
    角，其畸零之數不滿百元者，以百元計算，強制執行法第28
    條之2第1 項定有明文。又依臺灣高等法院民事訴訟、非訟
    事件、強制執行費用提高增收額數標準，強制執行法第28條
    之2第1 項所定執行標的金額或價額5,000 元以上者，加徵
    原訂額數7 分之1 ，加徵後即按執行標的金額或價額每百元
    徵收8 角。據此，民事強制執行執行費之徵收，係以執行標
    的金額或價額為計算基準，按執行標的金額或價額徵收千分
    之8 。再者，執行費係債權人聲請強制執行時，依強制執行
    法第28條之2定應繳納之費用，債權人聲請強制執行時，如
    未繳納此項費用，即屬欠缺強制執行之法定要件，依強制執
    行法第30條之1 準用民事訴訟法第249 條第1 項第6 款規定
    ，執行法院應限期命其補正，逾期不補正，應以強制執行之
    聲請不合法，裁定駁回其聲請。
二、經查：
  ㈠抗告人聲請強制執行，未記載請求執行之事項，惟依其民事
    聲請強制執行狀記載：伊為債權人，對債務人即相對人喜上
    屋有限公司之債權憑證有600萬元之債權（已執行154萬9,99
    5元），而相對人於原法院107年司執字第76696號、108年司
    執字第10281號執行事件已扣押其債務人所有資產，請求強
    制執行程序等語（見原法院108年度司執字第89549號卷第1
    頁）；復參酌執行名義即原法院108年1月26日北院忠107司
    執乙字第96991號債權憑證記載：「執行名義名稱：臺灣新
    北地方法院107年度司票字第2768號民事裁定及確定證明書
    正本。」、「執行名義內容：相對人於民國105年1月10日簽
    發本票內載憑票交付抗告人新臺幣600萬元，及自106年1月1
    9日起至清償日止，按年息百分之六計算之利息，得為強制
    執行；程序費用2,000元由相對人負擔。」、「聲請執行金
    額：①78萬7,500元、②75萬8,000元」、「執行受償情形：本
    件經臺灣臺北地方法院107年度司執字第96991號執行，於10
    7年10月23日已受償154萬9,995元。」等語（見同上卷第2、
    3頁），堪認抗告人聲請強制執行，其聲請標的應包括：⒈本
    票債權600萬元尚未受償之餘額445萬4,500元（計算式：6,0
    00,000－787,500元－758,000＝4,454,500）；⒉上述⒈之金額自
    106年1月19日起至清償日止，按年息百分之六計算之利息；
    ⒊系爭執行名義命相對人負擔之程序費用2,000元。而上開⒉
    部分，乃從屬於主權利本金445萬4,500元之附帶請求，依強
    制執行法第30條之1 準用民事訴訟法第77條之2 第2 項規定
    ，不計入執行標的金額計算；但上開⒈部分之445萬4,500元
    及⒊部分之2,000元，依強制執行法第30條之1準用民事訴訟
    法第77條之2第1項前段規定，應合併計算為445萬6,500元（
    4,454,500 ＋2,000 元＝4,456,500 元）。準此，抗告人應繳
    納之執行費應為3萬5,652元（計算式：4,456,500 ×0.8%＝35
    ,652）。
  ㈡本件抗告人於聲請強制執行時，並未繳納執行費，經原法院
    民事執行處以108年9月3日北院忠108司執黃字第89549號通
    知，命抗告人於5 日內補繳執行費3萬5,652元，該通知於同
    月4日送達抗告人，此有送達證書在卷可稽（見同上卷第6頁
    ）。而抗告人於同年月5日僅繳納執行費1,000元，是其逾期
    未為補正，依前揭說明，抗告人聲請強制執行，自非合法。
    至抗告人108年9月5日民事補正狀（見同上卷第7頁）所述其
    先行繳交執行費1,000元，請貴股先行執行回覆後再做補繳
    乙節，顯係變更執行法院所定之補正期限，洵屬無據，更無
    拘束法院之效力。再者，執行法院既已定期通知抗告人補正
    繳納執行費用，不因抗告人前開書狀而受影響，自無庸再次
    通知抗告人補正，是執行法院以抗告人未遵期補正，裁定駁
    回其強制執行之聲請，原裁定並予維持，均無違誤。
三、綜上所述，原法院司法事務官否准本件強制執行之聲請，於
    法並無不合。原裁定駁回抗告人之聲明異議，核無違誤。抗
    告意旨指摘原裁定不當，求予廢棄，為無理由，應予駁回。
四、據上論結，本件抗告為無理由，爰裁定如主文。
中　　華　　民　　國　　109 　年　　3 　　月　　4 　　日
                  民事第十六庭  
                        審判長法  官  朱耀平
                              法  官  黃明發
                              法  官  羅立德
正本係照原本作成。
本裁定除以適用法規顯有錯誤為理由外，不得再抗告。如提起再
抗告，應於收受送達後10日內委任律師為代理人向本院提出再抗
告狀。並繳納再抗告費新臺幣１千元。
中　　華　　民　　國　　109 　年　　3 　　月　　4 　　日
　　　　　　　　　　　　　    書記官  顧哲瑜